臺灣高等法院刑事判決　　　　　　　 100年度侵上訴字第11號
上　訴　人
即　被　告　潘志隆
指定辯護人　張漢榮律師
上列上訴人因妨害性自主案件，不服臺灣桃園地方法院99年度訴
字第 874號，中華民國99年12月29日第一審判決（起訴案號：臺
灣桃園地方法院檢察署99年度偵緝字第 118號），提起上訴，本
院判決如下：
    主  文
上訴駁回。
    事  實                                                                
一、潘志隆前因竊盜案件，經臺灣桃園地方法院以96年度桃簡字
    第1256號刑事判決判處有期徒刑 6月確定，並於民國96年11
    月26日易科罰金執行完畢（於本案為累犯），猶不知悔改，
    時為希伯倫全人關懷協會（下稱希伯倫協會）之註冊主任，
    對於至該協會接受教育、訓練、救濟之學員，職司與學員暨
    其家長協談，瞭解學員狀況後，安排學員入住、遷出及生活
    管理之事項，其明知0000-0000（以下稱A女，民國82年出生
    ，為未滿18歲之少女，真實姓名年籍均詳卷）係經父母送往
    希伯倫協會接受教育、訓練之少女，係因教育、訓練、救濟
    受自己監督、照護之人，竟基於利用權勢性交之犯意，於98
    年7月1日凌晨0時許，趁A女不願意待在希伯倫協會，逃離後
    為警方送回需予輔導、協談之機會，將 A女帶往其宿舍之房
    間內，藉詞可使A女父母同意A女回家，並讓其父母接受 A女
    與男友交往等語，致Ａ女因相信潘志隆之權勢足以達成上述
    條件，遂自行褪去衣服，潘志隆即親吻 A女之胸部，復以其
    生殖器插入 A女之生殖器抽動至射精之方式，為性交行為一
    次。該次性交行為後同日凌晨1、2時許，潘志隆撥打手機與
    A 女之母聯繫，果說服A女之父母隔天前來將A女接返家中，
    俟通話結束後，潘志隆將A女帶回上開宿舍房間內，待A女進
    其房間拿手機時，於同日上午2、3時許，另起基於利用權勢
    性交之犯意，再度脫去A女之衣褲，親吻A女嘴巴及胸部，復
    以其生殖器進入 A女生殖器並抽動至射精之方式，為性交行
    為得逞。嗣旋經 A女以電話告知其母，並自行至醫療院所驗
    傷後報警處理，始悉上情。
二、案經A 女訴由臺灣桃園地方法院檢察署檢察官偵查起訴。
    理  由
壹、程序部分：
一、證人A 女在偵訊之證詞：
    按被告以外之人於審判外之言詞或書面陳述，除法律有規定
    者外，不得作為證據；又被告以外之人於審判外之陳述，雖
    不符合同法第159條之1至第159條之4之規定，但經當事人於
    審判程序同意作為證據，法院審酌該言詞陳述或書面陳述作
    成時之情況，認為適當者，亦得為證據。刑事訴訟法第 159
    條第1項及第159條之5第1項分別定有明文。查證人Ａ女於偵
    訊時之證述，雖屬傳聞證據，惟證人 A女業經原審審理時傳
    喚到庭，並予被告詰問之機會，並再提示證人 A女上開偵訊
    筆錄之要旨，由被告依法對之有對質之機會，有原審審判筆
    錄可按，既已賦予被告反對詰問權，則證人 A女於偵訊所為
    之陳述，與審判期日所言相符者，本院逕採證人 A女於原審
    證述之證詞；而證人 A女先前於偵訊所為之陳述，與審判期
    日所言有不符者，或供述記不清、沒有印象部分，經核其於
    審判外陳述，業經具結擔保其供述之可信，又無外部情狀不
    可信情事，亦符合刑事訴訟法第159條之2規定，又檢察官、
    被告及其選任辯護人於本院100年3月10日準備程序期日，均
    表示同意作為證據使用（見本院卷第36頁），又經本院審認
    結果，尚無顯有不可信之情況與不得作為證據之情形，並審
    酌上開證據資料製作時之情況，亦同時有社工人員陪同在場
    ，尚無違法不當及證明力明顯過低之瑕疵，認為以之作為證
    據應屬適當，是依刑事訴訟法第159條之5規定，應認有證據
    能力。惟證明力如何，仍由本院依經驗及論理法則本於確信
    判斷之。
二、證人黃君偉於偵查中之證詞：
    按被告以外之人於偵查中向檢察官所為之陳述，除顯有不可
    信之情況者外，得為證據，刑事訴訟法第 159條之1第2項定
    有明文。此係因上開偵查中向檢察官所為之陳述雖仍為審判
    外之陳述，但立法者衡量刑事訴訟法規定檢察官代表國家偵
    查犯罪、實施公訴，依法有訊問被告、證人、鑑定人之權，
    且實務運作時，偵查中檢察官向被告以外之人所取得之陳述
    ，原則上均能遵守法律規定，不致違法取供，其可信性極高
    ，為兼顧理論與實務為由，而對「被告以外之人於偵查中向
    檢察官所為之陳述」，例外規定除有顯不可信之情況者外，
    得為證據。本件證人黃君偉於偵查中之供述，雖為被告以外
    之人於審判外之供述，被告之辯護人亦爭執其證據能力。惟
    因告訴人 A女在知覺本案案發後，於當日即98年7月1日凌晨
    ，隨即以電話告知其當時男友即證人黃君偉關於其於案發當
    天遭被告性侵害2次之事實，因告訴人A女先前於98年7月3日
    檢察官偵詢時亦指稱：被告於案發當天對其性侵害 2次之事
    實（見他字卷第7、8頁），因告訴人 A女嗣後於原審審理時
    居於證人之地位接受詰問之時間為99年12月22日，已距案發
    之98年7月1日約近1年6月之遙，致於原審審理時對有無發生
    第 2次性行為部分先證稱沒印象，嗣經檢察官請求原審提示
    偵查筆錄喚起證人之記憶後，證人 A女始證稱，因為時間已
    經過了很久，我回想起來應該是的確當時我有想有了第一次
    為何還有第二次，被告確實有對我做第二次的性交行為等語
    （見原審卷第47頁反面、48頁以下），是證人黃君偉於偵查
    中結證就渠親自聽聞自告訴人 A女在案發當日即98年7月1日
    凌晨隨即以電話告知其當時男友即證人黃君偉關於其於案發
    當天遭被告性侵害 2次之事實，雖為以審判外之陳述作為內
    容而為之轉述，然係證人黃君偉親自聽聞之內容，又業經證
    人黃君偉於檢察官偵訊時具結擔保其證言之真實性，尚無顯
    有不可信之情況與不得作為證據之情形，亦無違法不當及證
    明力明顯過低之瑕疵，符合刑事訴訟法第159條之2規定，應
    認有證據能力。惟證明力如何，仍由本院依經驗及論理法則
    本於確信判斷之。
三、內政部警政署刑事警察局年4月27日刑鑑字第0990056108號
    鑑定書：
    按測謊技術係本於心理學及生理學之理論為基礎，佐以科學
    儀器詳實記錄受測者應答時之各項反應，復由專業人員進行
    問題設計及結果判讀，所得測謊結果自具有相當之可信性，
    若測謊人員具備專業之知識技能，且事先獲得受測者之同意
    ，所測試之問題及其方法又具專業可靠性時，該測謊結果雖
    不能採為有罪判決之唯一依據，但非無證據能力（最高法院
    94年度台上字第1753號判決意旨參照）。查本案卷附內政部
    警政署刑事警察局鑑定書99年4 月27日刑鑑字第0990056108
    號測謊報告書及所附測謊鑑定過程參考資料，形式上符合測
    謊基本程式要件，亦即：經受測人同意配合，並告知得拒絕
    受測以減輕受測人不必要之壓力，該局測謊人員經專業訓練
    與相當之經驗，受測之人身心狀態正常，且測謊儀器運作正
    常、測謊環境無不當之外力干擾等要件。觀諸前開測謊報告
    書及測謊鑑定過程參考資料之記載內容，參以其中測試生理
    記錄圖之顯示線圖，已載明鑑定經過及其結果，核與法定記
    載要件相符，所測試之問題及其方法又具專業可靠性，且該
    測謊鑑定報告歷經原審及本院踐行提示並告以要旨之法定證
    據調查方法，再經檢察官、被告潘志隆及辯護人為辯論，已
    完足合法調查程序，又公訴人、被告及其選任辯護人於本院
    100年3月10日準備程序期日，均表示同意作為證據使用（見
    本院卷第36、37頁），故該測謊鑑定報告自有證據能力（最
    高法院95年度台上字第3730號判決意旨參照）。
四、內政部警政署刑事警察局98年9月1日刑醫字第0980104913號
    鑑驗書（DNA鑑定）：
(一)按法院或檢察官得囑託醫院、學校或其他相當之機關、團體
    體為鑑定，或審查他人之鑑定，並準用（刑事訴訟法，以下
    同）第203條至第206條之1 之規定；其須以言詞報告或說明
    時，得命實施鑑定或審查之人為之。第 163條第1項、第166
    條至第167條之7（交互詰問相關規定）、第 202條（鑑定人
    應於鑑定前具結）之規定，於前項由實施鑑定或審查之人為
    言詞報告或說明之情形準用之。按鑑定之經過及其結果，應
    命鑑定人以言詞或書面報告。刑事訴訟法第206條第1項定有
    明文。刑事訴訟法第159條第1項之立法理由因而認為鑑定人
    之鑑定報告書，不受傳聞法則之限制，而具證據能力。
(二)查被告及辯護人於本院審理時，就內政部警政署刑事警察局
    98年9月1日刑醫字第0980104913號鑑驗書之證據能力已不爭
    執，公訴人、被告及其選任辯護人於本院100年3月10日準備
    程序期日，均表示同意作為證據使用（見本院卷第36、37頁
    ），又經本院審認結果，尚無顯有不可信之情況與不得作為
    證據之情形，並審酌上開證據資料製作時之情況，尚無違法
    不當及證明力明顯過低之瑕疵，揆諸前揭說明，復核該鑑定
    書與檢察官主張之犯罪事實有關聯性，是前開鑑驗書應具有
    證據能力。
五、長庚醫院受理疑似性侵害事件驗傷診斷書：
    按上揭刑事訴訟法第159 條第1 項規定中所謂「法律有規定
    者」，係指同法第159 條之1 至第159 條之5 及第206 條等
    規定，又醫師法第12條第1 、2 項規定「醫師執行業務時，
    應製作病歷，並簽名或蓋章及加註執行年、月、日。前項病
    歷，除應於首頁載明病人姓名、出生年、月、日、性別及住
    址等基本資料外，其內容至少應載明下列事項：一、就診日
    期。二、主訴。三、檢查項目及結果。四、診斷或病名。五
    、治療、處置或用藥等情形。六、其他應記載事項。」因此
    ，醫師執行醫療業務時，不論患者是因病尋求診療或因特殊
    目的而就醫，醫師於診療過程中應依醫師法之規定製作病歷
    ，此一病歷之製作，均屬醫師於醫療業務過程中所須製作之
    紀錄文書，且每一醫療行為均屬可分，就其接續之看診行為
    而構成醫療業務行為，其中縱有因訴訟目的例如被毆傷而尋
    求醫師之治療，對醫師而言既屬其醫療業務行為之一部分，
    便應依法製作病歷，則該病歷仍屬業務上所製作之紀錄文書
    ，核與通常之醫療行為所製作之病歷無殊，自屬刑事訴訟法
    第159 條之4 第2 款所稱從事業務之人於業務上所須製作之
    紀錄文書，而診斷證明書係依病歷所轉錄之證明文書，自屬
    同條款之證明文書無訛（最高法院97年度台上字第666 號判
    決意旨參照），是長庚醫院受理疑似性侵害事件驗傷診斷書
    ，係從事業務之人於業務上或通常業務過程所須製作之紀錄
    文書、證明文書，復與本案待證事實有自然關聯性，且查無
    認有違背法定程序或經偽造、變造所取得，而顯有不可信之
    情況，又公訴人、被告及其選任辯護人於本院100年3月10日
    準備程序期日，均表示同意作為證據使用（見本院卷第36、
    37頁），又經本院審認結果，尚無顯有不可信之情況與不得
    作為證據之情形，並審酌上開證據資料製作時之情況，尚無
    違法不當及證明力明顯過低之瑕疵，認為以之作為證據應屬
    適當，自具有證據能力。
貳、認定犯罪事實所憑之證據及理由
一、訊據被告雖坦承其為希伯倫協會之註冊主任，惟矢口否認有
    何利用權勢性交犯行，辯稱：伊真的沒有跟 A女發生性關係
    ，至於DNA鑑定結果，有可能是A女以性交以外之方式取得伊
    的精液塗抹在其內褲及陰道所造成，又測謊報告不能作為伊
    有犯罪之唯一證據云云。經查：
(一)告訴人 A女於案發時，係16歲以上未滿18歲之少年，有性侵
    害案件代號與真實姓名對照表在卷可憑，且告訴人 A女與被
    告於協談過程中，被告已知少女之真實姓名、年齡，業據證
    人即告訴人（下稱證人） A女於偵查中證述明確，被告亦不
    否認。而案發後警方以棉棒採集證人A女陰道內檢體，連同A
    女之內褲，經鑑定結果 A女內褲及陰道深部內所遺留精子細
    胞層DNA與被告之DNA-STR型別相同，有內政部警政署刑事警
    察局98年9月1日刑醫字第0980104913號鑑驗書 1紙在卷可憑
    （見98年偵字第16383號第48、49頁），並有 長庚醫療財團
    法人林口醫學中心醫院98年7月1日受理疑似性侵害案件驗傷
    診斷書 1份在卷可稽（見偵卷證物袋內），另被告接受測謊
    ，經區域比對法測試結果，被告對於「(一)你有沒有和她（
    0000-0000）性交？(二) 你有沒有在房間和她（0000-0000）
    性交？」之問題呈不實反應，有內政部警政署刑事警察局99
    年 4月27日刑鑑字第0990056108號鑑定書在卷可考（99年偵
    緝字118號卷第45至49頁），堪信被告曾與證人A女性交乙情
    為真實。
(二)按證人之陳述有部分前後不符，或相互間有所歧異時，或因
    記憶淡忘、或事後迴護被告、或因其他事由所致，究竟何者
    為可採，法院仍得本其自由心證予以斟酌，非謂一有不符或
    矛盾，即應認其全部均為不可採信；尤其關於行為動機、手
    段及結果等之細節方面，證人之證言，有時亦有予渲染之可
    能；然其基本事實之陳述，若果與真實性無礙時，則仍非不
    得予以採信（最高法院74年台上字第1599號判例要旨、90年
    度台上字第6078號判決要旨參照）；況認事採證、證據之取
    捨及證據證明力之判斷，俱屬事實審法院之職權，苟無違證
    據法則，自不能指為違法；是供述證據前後雖有差異或矛盾
    ，事實審法院非不可本於經驗及論理法則，斟酌其他情形，
    作合理之比較，定其取捨；其就供述證據之一部，認為真實
    者，予以採取，亦非法則所不許。因之，證人供述之證據，
    前後縱有差異，事實審法院依憑證人前後之供述證據，斟酌
    其他證據，本於經驗法則與論理法則，取其認為真實之一部
    ，作為論罪之證據，自屬合法（最高法院90年度台上字第69
    43號判決要旨參照）。
  1.上開犯罪事實，業經證人 A女於偵查中檢察官訊問結證明確
    （見98年度他字第3181號卷第 4至8頁、98年度偵字第16383
    號卷第18至22頁）；且本案發生之詳細經過，證人A 女並於
    原審審理時證稱：「（問：98年7月1日凌晨 0時許，被告有
    無住在他住處房間內與你發生性行為？過程如何？）答：有
    ，剛開始被告跟我一直講為何我不要待在希伯倫協會，……
    被告說他有辦法可以讓我父母同意我跟我男朋友在一起，被
    告就用激將的話語是否趕把衣服脫掉並一直叫我把衣服脫掉
    ，因為被告知道我跟我父母親完全沒有辦法溝通，所以就用
    這種方法，要我跟他做性交的事情……剛開始的時候我只有
    脫一件衣服，是我自己脫的，然後把我推到床上，我有推被
    告，有反抗，被告把我壓在床上，當時被告有先親我的身體
    ，親胸部，之後被告就把他的生殖器插入我的下體，被告對
    我做性交的動作，被告一直都把我壓在下面，後來可能看到
    我再哭就停止動作，被告好像有射精，被告自己有擦拭他的
    精液，至於被告是在我體內射精或是在我的體外射精我不記
    得了，好像是被告把他的生殖器拿出來之後才射精，並把精
    液用衛生紙擦掉，後來被告叫我馬上把衣服穿起來到浴室沖
    洗，至於我去浴室沖洗的時候被告在做什麼我不清楚，我去
    浴室沖洗完後，那時被告還在房間…」、「（問：你之前在
    偵查中稱有變換姿勢，有無此事？）答：我印象中都是被告
    把我壓在下面。」、「（問：被告對你為性行為的時候你有
    無呼救？）答：沒有，只有一直反抗而已。」、「（問：偵
    查中有提到說還有發生第二次性行為，與今日所述不同為何
    如此？）答：因為時間已經過了很久，我回想起來應該是的
    確我有想『有了第一次為何還有第二次』，被告確實有對我
    做第二次的性交行為。」、「（問：第二次性交的過程如何
    ？有無得到你同意？）答：我不同意與被告為性交行為，當
    時我印象是被告要去拿我的手機還給我，我又回到被告的房
    間裡面去拿手機，當時被告的房間很小，我只能坐在床旁邊
    ，被告突然走過來把我衣服掀開，被告沒有把我的衣服整個
    脫掉只是掀開而已，被告把自己的褲子脫掉，也把我的褲子
    脫掉，再次對我做性交的行為跟第一次一樣，有無親我我不
    記得了，我只記得他把我的衣服掀開，但沒有把我的衣服全
    部脫掉，被告並沒有戴保險套，房間也無其他人，被告這次
    也有射精，也好像是用衛生紙擦掉，但這一次我並沒有去沖
    洗，當時被告把我衣服掀開的時候我是想不是要拿手機嗎，
    為何又突然把我的衣服掀開，當時被告把我的衣服掀開的時
    候並沒有跟我說要跟我為性行為，那時我有反抗、去推他，
    但他都把我壓在下面，後來被告把我直接送回去我逃出來的
    宿舍，宿舍裡面的人不知道我跑出去發生何事，我也沒有講
    ，到早上的時候我有跟希伯倫協會叫媽媽的人講我有被被告
    性侵的事情，她很驚訝，我有聽其他同住在希伯倫協會裡面
    的人講，被告在裡面也有做同樣的事情，我父母親在早上就
    來了」等語（見原審卷第46頁背面至48頁），關於證人A女
    對於有關被告性侵害之次數、順序、是否有反抗跟呼救，其
    於偵訊及原審審理時之記憶或有部分前後不一致之情形，然
    衡諸證人A女就被告如何對其為性交行為得逞之基本事實，
    於偵查及原審審理詰問則均陳述一致。又因告訴人A女嗣後
    於原審審理時居於證人之地位接受詰問之時間為99年12月22
    日，已距案發之98年7月1日約近1年6月之遙，致於原審審理
    時對有無發生第2次性行為部分先證稱沒印象，嗣經檢察官
    請求原審提示偵查筆錄喚起證人之記憶後，證人A女始證稱
    ，因為時間已經過了很久，我回想起來應該是的確當時我有
    想有了第一次為何還有第二次，被告確實有對我做第二次的
    性交行為等語（見原審卷第47頁反面、48頁以下），再參諸
    證人A女在知覺本案案發後，即於當日即98年7月1日凌晨，
    隨即以電話告知其當時男友即證人黃君偉關於其於案發當天
    遭被告性侵害2次之事實，並有證人黃君偉於檢察官偵詢時
    之證詞可作為補強證據，且告訴人A女先前於98年7月3日檢
    察官偵詢時之時間，距離案發之98年7月1日，僅相隔2日，
    自以證人A女於檢察官偵詢指稱：被告於案發當天對其性侵
    害2次之事實（見他字卷第7、8頁）等語較為可採，而證人
    事後因時間之經過致對於當日遭性侵害之次數或有記憶不清
    之情形，亦難謂與一般事理有違。何況證人A女與被告僅當
    天初認識，並無恩怨糾紛，又於其知覺遭性侵害後隨即電話
    告知其母與其當時之男友黃君偉，再至警局報警與至醫院驗
    傷，且無事證足以證明A女有虛構犯罪事實誣陷被告之動機
    理由，顯見證人A女於檢察官偵查中指述之信憑性極高，A女
    所言非不可採信，揆諸上開判例意旨，自不得因證人A女事
    後因時間之經過致記憶模糊所為之供述部分前後有不一致之
    情形，即遽認證人A女所為之供述全部不可採信。
  2.至被告辯稱伊將 A女帶至伊住的客廳，林文斌有看到，後來
    讓A女到房間吸煙後，伊就走出房間到馬路上打手機給A女的
    媽媽，並無與 A女發生性關係云云。惟查，證人林文斌於原
    審審理時證稱：「（問：明知被告那一房內有國小學童同住
    ，你回來時已經凌晨時分被告房門打開即表示內有外人在你
    有無進去察看或打招呼？）答：我只有經過看一下而已，我
    看到一個女孩子坐在平常被告打電腦的位置上，那個女孩子
    坐在那邊，而被告在外面講電話，就是房子的外面，我們房
    子有一個樓梯，當時被告人在外面，我沒有跟那個女孩子講
    話，我只是經過看一下而已。」等語（見原審審理卷第52頁
    ），互核與被告所稱證人林文斌係在客廳看到 A女實不相符
    ，而觀諸證人 A女所畫之位置圖（見他字卷第11頁）與被告
    屋內擺設大致相符，此經提示予被告閱覽後無疑，益徵 A女
    留在被告屋內、房間內著實有一段時間，否則倘僅有短暫進
    房拿煙，怎可能對於屋內擺設記憶如此清晰？足認被告上開
    所言顯屬飾卸之詞，不足採信。另證人 A女之母於偵查中結
    證稱：「被告半夜2點多時打電話給我，說0000-0000即 A女
    偷跑被警方送回來，被告說他跟0000-0000即A女談好了，要
    我明天將0000-0000即A女接回來，並要讓她跟男友可以出去
    ，只要不要太晚回來就好，……當天約 4點多，被害人有再
    打電話給我，告訴我她被告性侵害的事」等語（見98年度他
    字第3181號第9頁），從時間點上分析被告撥打電話予A女之
    母的時間，應係在第一次性行為發生後、第二次性行為發生
    前，此與證人 A女所言大致相符，是以被告所言，顯屬臨訟
    卸責之詞，亦顯與其所提之通聯紀錄（被告於100年4月19日
    所提）之記載不相符，自難採信。綜上，堪認 A女上開證言
    屬實。
 3. 又辯護人為被告辯護稱：被告與證人 A女無監督、教養、訓
    練之關係存在一節，查證人 A女於當天被送往希伯倫協會均
    由被告接待並負責入住事宜， A女自該處逃跑後被帶回希伯
    倫協會亦由被告輔導、照顧，是被告之職稱雖僅是註冊組長
    ，但案發當天被告有權力決定A女入住、遷出事宜，對於A女
    行蹤亦有照護、監督之責任，故被告確與證人 A女具有監護
    、教育之關係，業據證人 A女於警詢、偵訊時證述在卷，並
    與被告於原審審理之供述，案發之時原本負責之牧師夫婦出
    國，就由其掌管協會之事等語（見原審卷第56頁與67頁辯護
    書）相符， A女係受被告監督、照護之人，而被告仍利用權
    勢及機會對A女為性交行為，符合刑法第 228條第1項之規定
    ，堪可認定。
二、綜上各節相互以觀，被告所辯顯係事後避就之詞，不足採信
    。本案事證已臻明確，被告上述二次犯行，洵堪認定，應予
    依法論科。
三、按刑法總則之加重，乃概括性之規定，所有罪名均一體適用
    ，而刑法分則之加重，則係就犯罪類型變更之個別犯罪行為
    予以加重，成為另一獨立之罪名。兒童及少年福利法第70條
    第1 項前段，關於對兒童及少年犯罪之加重規定，係對被害
    人為兒童及少年之特殊要件予以加重處罰，乃就犯罪類型變
    更之個別犯罪行為予以加重，自屬刑法分則加重之性質（最
    高法院92年度台上字第6327號判決意旨參照）。查，被告為
    65年11月6 日出生，行為時係成年人，而證人A 女為82年出
    生，於98年7月1日遭被告性侵害時，乃16歲以上未滿18歲之
    少女，此各有其等年籍資料在卷可稽，且被告亦明知此節，
    經本院認定如前。是核被告前開二次所為，均係犯刑法第22
    8條第1項之成年人故意對未滿18歲之少女犯對受照護之人利
    用權勢性交罪，並應依兒童及少年福利法第70條第 1項前段
    規定加重其刑。末查，被告有如事實欄所載犯罪科刑及執行
    情形，有本院被告前案紀錄表在卷可稽，是被告於有期徒刑
    執行完畢後五年內，故意再犯本件有期徒刑以上之數罪，均
    為累犯，應各依刑法第47條第 1項之規定分別加重其刑，並
    各遞加重之。又依證人 A女之指述其遭被告為第一次性侵害
    後曾至浴室沖洗，其沖洗完畢，就與被告到房間外，被告就
    打電話給其父母，通話完畢，後來再回到被告房間內，證人
    A 女原欲至被告房間拿取其手機，嗣又另發生第二次性侵害
    行為，是足認被告上述二次犯行，犯意個別，時間各可區隔
    ，行為互異，應予分論併罰。
四、原審以同上之見解，適用兒童及少年福利法第70條第 1項前
    段，刑法第228條第1項、47條第1項，第51條第5款之規定，
    並審酌被告所為對未滿18歲之被害人造成身心重大創痛，犯
    後猶百般飾詞狡辯，毫無悔意，然審酌被告罪行固屬惡劣，
    然其犯罪所施手段尚非殘暴，兼衡其曾有事實欄所示犯罪前
    科紀錄、品行、知識程度等一切情狀，各量處有期徒刑 3年
    、3年，並依法定其應執行刑5年，並說明公訴人原求處被告
    2次犯行各為有期徒刑4年，因經原審斟慎酌上開情節量定其
    刑，認如處公訴人所求處之刑度，實有過苛之虞，容或有違
    罪刑相當原則，難依所請等語。核其認事用法，尚無違誤。
    至原判決理由欄漏未說明被告上述二次犯行，為數罪，應予
    分論併罰，並依法定執行刑，然因原判決主文欄已對被告分
    論二罪，並定其應執行刑，據上論結欄並已記載刑法第51條
    第 5款之法條，是上述漏予記載之內容應屬得裁定更正之情
    形，自應由本院補充更正如上所述，併予敘明。又原審法院
    就刑罰裁量職權之行使，既未逾越法定刑度，亦未濫用自由
    裁量之權限，刑度亦屬妥適，核無不當或違法之情形。且量
    刑輕重及應減輕或免除其刑，均屬事實審法院得依職權自由
    裁量之事項，不得任意指摘為違法，原審既已詳敘所憑證據
    與認定之理由，及審酌上述刑法第57條各情狀，予以綜合考
    量後，科刑如前所述，刑度尚屬妥適，核無不當或違法之情
    形。本件被告空言否認犯罪，猶執陳詞以被害人 A女前後供
    詞完全不同，其與被害人間並無具權勢之關係，檢方並未調
    監視器云云為由提起上訴，指摘原判決不當云云。然查，本
    件證人 A女就本案主要基本犯罪事實之陳述尚無二致，至於
    其事後於原審就性侵之次數之供述，乃因於原審99年12月22
    日審理期日之時已距案發時間（98年7月1日）約相隔一年六
    月之遙以致其記憶模糊所致，且一般被性侵害之被害人均對
    該受害之情節選擇遺忘而減少碰撞該傷口，是證人 A女於原
    審審理時於原審提示其先前較接近案發時間之偵詢供述後，
    始回答其先前之陳述為實在，再參諸證人 A女先前於案發當
    天曾以電話告知證人黃君偉，其遭被告性侵二次（見偵查卷
    第41、42頁）等語之間接證據，足認證人之指述並無被告所
    指前後完全不同之情。而承辦本案之桃園縣政府警察局楊梅
    分局於100年3月25日楊警分刑字第1008014992號函覆：經該
    分局警員前往本案案發之社區調閱相關監視錄影畫面，該社
    區稱未有當時監視錄影存檔，致無法提供，是無從為有利或
    不利之認定。又本件除證人 A女之指述外，尚有上述長庚醫
    院受理疑似性侵害事件驗傷診斷書、內政部警政署刑事警察
    局98年9月1日刑醫字第0980104913號鑑驗書（DNA 鑑定）等
    書證可資佐證，並非單以證人 A女之惟一指認作為論罪依據
    。而原審既已詳敘所憑證據與認定之理由，認定被告上述 2
    次犯行，洵堪認定，已如前述，經核認事用法，均無違誤。
    被告猶執前詞否認犯罪提起上訴，為無理由，應予駁回。
據上論斷，應依刑事訴訟法第368條，判決如主文。
本案經檢察官陳國鳴到庭執行職務。
中    華    民    國   100    年    5     月     3    日
                  刑事第七庭  審判長法  官  陳憲裕
                                    法  官  楊智勝
                                    法  官  游紅桃
以上正本證明與原本無異。
如不服本判決，應於收受送達後10日內向本院提出上訴書狀，其
未敘述上訴之理由者並得於提起上訴後10日內向本院補提理由書
（均須按他造當事人之人數附繕本）「切勿逕送上級法院」。
                                    書記官  戴伯勳
中    華    民    國   100    年    5     月    4     日
附錄論罪科刑法條全文：
中華民國刑法第228條（利用權勢性交或猥褻罪）
對於因親屬、監護、教養、教育、訓練、救濟、醫療、公務、業
務或其他相類關係受自己監督、扶助、照護之人，利用權勢或機
會為性交者，處6個月以上5年以下有期徒刑。
因前項情形而為猥褻之行為者，處 3 年以下有期徒刑。
第 1 項之未遂犯罰之。